# 求助陈版主，超额分配利润是否合法的疑问。

提问人：liuweisheng 时间：2022-06-06 10:10:01
A公司足额提取盈余公积等， 2021 年底未分配利润 100 万元， 2021 年底公司决定分红 1000 万元（超出未分配利润余额）。这样是否合法，没有找到相关具体法律条文，谢谢版主解惑。

回答人：chenyiwei
拟分配的股利金额超出可供分配的未分配例如你余额，属于超额分配，违反《公司法》规定。
《公司法》第 166 条中规定：“公司的法定公积金不足以弥补以前年度亏损的，在依照前款规定提取法定公积金之前，应当先用当年利润弥补亏损。”；“股东会、股东大会或者董事会违反前款规定，在公司弥补亏损和提取法定公积金之前向股东分配利润的，股东必须将违反规定分配的利润退还公司。”。
既然分配利润的前提是有足够的未分配利润，那么合乎逻辑的推论就是：利润分配不应导致分配后的未分配利润余额出现负数，否则就是超额分配，股东有义务将超额分配的利润退还公司。